ACORDAO-COMPLETO-2360743

ACÓRDÃO DE RELAÇÃO

ACÓRDÃO DE RELAÇÃO 1585/2019 ATA 25/2019 - PLENÁRIO

Acórdão 1585/2019-TCU-Plenário
Os Ministros do Tribunal de Contas da União, reunidos em Sessão de Plenário, ACORDAM, por unanimidade, com fundamento no art. 143, inciso V, alínea "d", do Regimento Interno do TCU, aprovado pela Resolução nº 246, de 2011, e na Súmula nº 145 do TCU, em retificar, por inexatidão material, o Acórdão 501/2019  prolatado pelo Plenário do TCU, na Sessão de 13/3/2019 (Ata nº 7/2019) , no que concerne ao seu item 9.3, mantendo inalterados os demais termos do referido acórdão, além de restituir, em seguida, os autos à Sec-PI para que dê prosseguimento ao feito, de acordo com os pareceres emitidos nos autos, de sorte que:
onde se lê:
"9.3. aplicar a multa prevista no art. 57 da Lei nº 8.443, de 1992, individualmente, em desfavor de João Luiz Lopes de Sousa, de Zayra de Paiva Sousa e de Éverson Barbosa Magalhães, além da Clínica Oftalmológica do Piauí Ltda. - COP e dos Srs. Francisco Vanderlândio Carolino e Francisco Vilmar Filho, sob os valores de R$ 100.000,00 (cem mil reais) , R$ 100.000,00 (cem mil reais) , R$ 50.000,00 (cinquenta mil reais) , R$ 300.000,00 (cem mil reais) , R$ 50.000,00 (cinquenta mil reais) e R$ 50.000,00 (cinquenta mil reais) , respectivamente, fixando-lhes o prazo de 15 (quinze) dias, contados das notificações, para que comprovem, perante o Tribunal, o recolhimento das referidas quantias ao Tesouro Nacional, atualizada monetariamente na forma da legislação em vigor;"
leia-se:
"9.3. aplicar a multa prevista no art. 57 da Lei nº 8.443, de 1992, individualmente, em desfavor de João Luiz Lopes de Sousa, de Zayra de Paiva Sousa e de Éverson Barbosa Magalhães, além da Clínica Oftalmológica do Piauí Ltda. - COP e dos Srs. Francisco Vanderlândio Carolino e Francisco Vilmar Filho, sob os valores de R$ 100.000,00 (cem mil reais) , R$ 100.000,00 (cem mil reais) , R$ 50.000,00 (cinquenta mil reais) , R$ 100.000,00 (cem mil reais) , R$ 50.000,00 (cinquenta mil reais) e R$ 50.000,00 (cinquenta mil reais) , respectivamente, fixando-lhes o prazo de 15 (quinze) dias, contados das notificações, para que comprovem, perante o Tribunal, o recolhimento das referidas quantias ao Tesouro Nacional, atualizada monetariamente na forma da legislação em vigor;"
1. Processo TC-Processo 002.596/2014-8 (TOMADA DE CONTAS ESPECIAL) 
	1.1. Apenso: TC-Processo 000.893/2013-7 (REPRESENTAÇÃO) .
	1.2. Responsáveis: Clínica Oftalmológica do Piauí Ltda. (CNPJ 11.989.347/0001-25) , Éverson Barbosa Magalhães (CPF XXX.085.973-XX) , Francisco Vanderlândio Carolino (CPF XXX.289.083-XX) , Francisco Vilmar Filho (CPF XXX.606.393-XX) , Joao Luiz Lopes de Sousa (CPF XXX.085.675-XX) e Zayra de Paiva Sousa (CPF XXX.134.703-XX) .
	1.3. Entidade: Município de Água Branca - PI.
	1.4. Relator: Ministro-Substituto André Luís de Carvalho.
	1.5. Representante do Ministério Público: Procurador Marinus Eduardo De Vries Marsico.
	1.6. Unidade Técnica: Secretaria do Tribunal de Contas no Piauí (Sec/PI) .
	1.7. Representação legal:
	1.7.1 Fernando Antônio Jambo Muniz Falcão (OAB/AL 5.589) , entre outros, representando a Clínica Oftalmológica do Piauí Ltda., Francisco Vanderlândio Carolino e Francisco Vilmar Filho;
	1.7.2. Moisés Ângelo de Moura Reis (OAB/PI 874/75) , representando Zayra de Paiva Sousa e Joao Luiz Lopes de Sousa;
	1.7.3. Marcos Patrício Nogueira (OAB/PI 1973) , entre outros, representando Éverson Barbosa Magalhães.
		1.8. Determinações/Recomendações/Orientações: não há.

Município de Água Branca - PI.

Clínica Oftalmológica do Piauí Ltda. (CNPJ 11.989.347/0001-25), Éverson Barbosa Magalhães (CPF XXX.085.973-XX), Francisco Vanderlândio Carolino (CPF XXX.289.083-XX), Francisco Vilmar Filho (CPF XXX.606.393-XX), Joao Luiz Lopes de Sousa (CPF XXX.085.675-XX) e Zayra de Paiva Sousa (CPF XXX.134.703-XX).

ACORDAO-COMPLETO-2438540

Acórdão 839/2021 - Plenário

ACORDAO-COMPLETO-2370619

Acórdão 2255/2019 - Plenário

ANDRÉ DE CARVALHO

Procurador Marinus Eduardo De Vries Marsico.

TOMADA DE CONTAS ESPECIAL (TCE)

Secretaria do Tribunal de Contas no Piauí (Sec/PI).